臺灣板橋地方法院刑事判決　　　　　　　　　　　　九十一年度訴字第一八七號
　　公　訴　人　臺灣板橋地方法院檢察署檢察官
　　被　　　告　庚○○　男　二.
右列被告因搶奪等案件，經檢察官提起公訴 (九十一年度偵字第一七二三二、一八０
五六號），本院判決如左：
    主  文
庚○○共同連續攜帶兇器竊盜，累犯，處有期徒刑壹年陸月，扣案鑰匙壹把及一字起
子壹把沒收；又連續意圖為自己不法之所有，而搶奪他人之動產，累犯，處有期徒刑
壹年陸月。應執行有期徒刑貳年拾月，鑰匙壹把及一字起子壹把沒收。
    事  實
一、庚○○曾有多次竊盜、毒品、賭博等犯行，所犯最近二次毒品案件，係於民國八
    十八、八十九年間，分別經臺灣高等法院、本院判處有期徒刑七月、五月，合併
    定應執行刑十一月，而於九十年八月二十八日執行完畢，竟不知悔改，復基於意
    圖為自己不法所有之概括犯意，連續為下列竊盜及搶奪犯行：
  (一)、竊盜犯行部分：
    １、於九十一年九月五日凌晨五時十分許，在臺北縣板橋市○○○路與實踐路口
        ，以其所有之鑰匙一把，竊取丁○○所有車牌號碼ＡＱＷ─八五一號之重型
        機車一部，得手後供己騎用而據為己有。
    ２、又與姓名年籍不詳綽號「阿生」之成年男子，共同基於意圖為自己不法所有
        之犯意聯絡，騎乘前揭竊得之機車，於九十一年九月五日下午一時三十分許
        ，在臺北縣板橋市○○街六七巷三號前，以「阿生」所有之客觀上足為兇器
        使用之一字起子，先破壞丙○○所有車牌號碼二Ｇ─０五三０號自小貨車車
        門（毀損部分未據告訴），再行竊取置於車內總價值合計新臺幣（下同）三
        千元之七星牌香煙四條、大衛杜夫牌香煙一條、長壽牌香煙二條香煙共七條
        ，甫得手之際，即經警當場查獲，並扣得作案用鑰匙及一字起子各一支、七
        星牌香煙四條、大衛杜夫牌香煙一條、長壽牌香煙二條等物。嗣經警方移送
        檢察官偵查訊問後，以其無聲請羈押之必要，而命限制住居。詎其仍不知悔
        悟，反而更行下述多次竊盜、搶奪之犯行。
    ３、於九十一年九月十二日早上七時許，在臺北縣板橋市○○路二一六巷四三號
        前，以自備鑰匙，竊取甲○○所有之車牌號碼ＡＯＢ─二一九號重型機車，
        得手後供己騎用，並作為日後搶奪他人財物（詳後述）之工具。
    ４、於九十一年九月十三日下午三時許，在臺北縣新莊市○○路一四五之二十號
        前，以自備鑰匙，竊取己○○所有之車牌號碼ＬＺＱ─七一九號重型機車，
        得手後供己騎用，並作為日後搶奪他人財物（詳後述）之工具。
  (二)、搶奪犯行部分：
    １、於九十一年九月十二日早上十時四十五分許，在臺北縣板橋市○○路九十七
        號前，騎乘前揭竊得之ＡＯＢ─二一九號重型機車，趁乙○○不及防備之際
        ，徒手搶奪乙○○所有之藍色背包一只（內有未經尋覓領回之身分證、工具
        包、四千元），得手後揚長離去，將前揭物品據為己有。
    ２、於九十一年九月十四日上午九時十分許，在臺北縣板橋市○○街「板橋國小
        後門」，趁戊○○不及防備之際，徒手搶奪戊○○所有之黑色皮包一只（內
        有業經立據領回之汽車駕照、匯豐銀行信用卡、世華銀行金融卡、七千元）
        ，得手後據為己有而逃離。幸為戊○○所追逐，追約十公尺，庚○○即坐上
        前揭竊得之ＬＺＱ─七一九號重型機車，欲離去現場。惟仍為戊○○所拉扯
        不放，經路人合力緝捕始就範，並報警處理。
二、案經丙○○訴由臺北縣政府警察局板橋分局報請台灣板橋地方法院檢察署檢察官
    偵查起訴。
    理  由
一、右揭事實，業經被告庚○○於偵查及本院審理中坦承不諱，核與告訴人丙○○、
    被害人丁○○、甲○○、乙○○、己○○、戊○○於警詢時指述之情節相符，且
    有贓物認領保管單五紙、照片五張附卷可稽，並有鑰匙及一字起子等扣案可證。
    本件事證明確，其犯行足以認定。
二、核被告庚○○所為，就事實欄（一）之２部分係犯刑法第三百二十一條第一項第
    三款之加重竊盜罪、事實欄（一）之１、３、４部分係犯刑法第三百二十條第一
    項之竊盜罪，就事實欄（二）部分係犯刑法第三百二十五條第一項之搶奪罪。其
    與「阿生」二人間，就竊取丙○○車內物品部分，有犯意之聯絡及行為之分擔，
    應依共同正犯論處。被告前後四次竊盜犯行，時間緊接，所犯係構成要件相同之
    罪名，顯係出於概括犯意反覆為之，為連續犯，應論以一加重竊盜罪並加重其刑
    。又被告前後二次搶奪犯行，時間緊接，所犯係構成要件相同之罪名，顯係出於
    概括犯意反覆為之，為連續犯，應論以一罪並加重其刑。又被告所犯上開加重竊
    盜與搶奪間，並無何方法結果之牽連關係，公訴人誤認有牽連關係，容有誤會，
    此二犯罪應係出於各別犯意，應予分論併罰。又被告前有如事實欄所載之論罪科
    刑及執行情形，此有臺灣高等法院檢察署刑案紀錄簡覆表一件在卷可按，其於五
    年內再犯本件有期徒刑以上之罪，為累犯，應依法遞加重其刑。爰審酌被告年輕
    力壯，不思上進，犯竊盜及搶奪之動機、目的、手段，生活狀況、智識程度、及
    其犯後坦承犯行之良好態度，然其所為多次竊盜及搶奪犯行，對社會人心造成不
    安之影響，其竊取甲○○、己○○機車後，騎乘用以搶奪財物，無非增加檢警機
    關偵辦案件之難度，並致甲○○、己○○二人遭無端牽累，更顯見其惡性等一切
    情狀，分別量處如主文所示之刑，並定其應執行刑。
三、扣案之機車鑰匙、一字起子，分別係被告及「阿生」所有，供其等犯罪使用，應
    依法宣告沒收。
據上論斷，應依刑事訴訟法第二百九十九條第一項前段、刑法第三百二十一條第一項
第三款、第三百二十五條第一項、第二十八條、第五十六條、第五十一條第五款、第
四十七條，第三十八條第一項第二款，判決如主文。
本案經檢察官王秀慧到庭執行職務
中      華      民      國    九十一    年      十      月    二十二    日
                                    臺灣板橋地方法院刑事第二庭
                                        法  官  黃  惠  瑛
右正本證明與原本無異。
如不服本判決，應於判決送達後十日內，向本院提出上訴狀。
                                        書記官  孫  治  華
中      華      民      國    九十一    年      十      月    二十八    日
附錄本案論罪科刑法條全文：
刑法第三百二十一條
犯竊盜罪而有左列情形之一者，處六月以上五年以下有期徒刑：
一、於夜間侵入住宅或有人居住之建築物、船艦或隱匿其內而犯之者。
二、毀越門扇、牆垣或其他安全設備而犯之者。
三、攜帶兇器而犯之者。
四、結夥三人以上而犯之者。
五、乘火災、水災或其他災害之際而犯之者。
六、在車站或埠頭而犯之者。
前項之未遂犯罰之。
刑法第三百二十五條
意圖為自己或第三人不法之所有，而搶奪他人之動產者，處六月以上五年以下有期徒
刑。
因而致人於死者，處無期徒刑或七年以上有期徒刑，致重傷者，處三年以上十年以下
有期徒刑。
第一項之未遂犯罰之。
